【裁判字號】    91,交易,659
【裁判日期】    920226
【裁判案由】    過失傷害
【裁判全文】
臺灣板橋地方法院刑事判決                        九十一年度交易字第六五九號
    公  訴  人  臺灣板橋地方法院檢察署檢察官
    被      告  甲○○
右列被告因過失傷害案件，經檢察官提起公訴（九十一年度偵字第一０二二二號），
本院判決如左：
    主  文
甲○○因過失傷害人，處拘役肆拾日，如易科罰金，以參佰元折算壹日。
    事  實
一、甲○○於民國九十一年四月二十四日十二時三十分許，駕駛車牌號碼Ｚ九─九八
    一二號自用小客車，由台北縣樹林市○○路永琦加油站之保安街入口進入加油站
    後，因加油站內等待加油之車輛很多，乃由該加油站標示之另一大安路入口處駛
    出（起訴書誤載為加油站出口）而欲往台北縣新莊市方向行駛，甲○○理應注意
    該加油站所標示之大安路入口，可能有車輛進入加油，且車輛行駛時，駕駛人應
    注意車前狀況，並隨時採取必要之安全措施。而依當時情形，又無不能注意之情
    事，竟疏於注意，於駛出該加油站之大安路出口時，未注意車輛，隨時採取必要
之安全措施，適同一時、地，乙○○騎乘車牌號碼ＦＤＪ─九八七號重型機車，
    因欲進入該加油站加油而未在遵行車道內逆向行駛而來，乙○○亦應注意車前狀
    況，隨時採取必要之安全措施，而依當時情形，又無不能注意之情事，竟疏於注
    意，未注意車前狀況，隨時採取應變措施，二車均閃煞不及而發生擦撞，致乙○
    ○人車倒地後，受有左膝後十字韌帶斷裂、右肩挫傷、右手肘擦傷等傷害。甲○
    ○於肇事後犯罪未發覺前向警報案自首而接受裁判。
二、案經乙○○告訴暨台北縣政府警察局樹林分局報請臺灣板橋地方法院檢察署檢察
    官偵查起訴。
    理  由
一、訊據被告甲○○對於右開時、地發生車禍肇事致告訴人乙○○受傷之事實固坦承
    不諱，惟仍辯稱：車禍當時因右前方有車輛擋住伊視線，而告訴人逆向行駛，當
    伊車子駛出時即擦撞告訴人之車輛，伊不認為伊有何過失，縱有過失，亦較告訴
    人之過失輕微等語；經查，被告因右開車禍肇事致告訴人受傷等情，業據告訴人
    於偵查中指訴甚詳，並有道路交通事故調查報告表、現場草圖各一紙、現場照片
    十三幀、台北縣樹林市仁愛醫院診斷證明書一紙附卷可稽。按車輛行駛時，駕駛
    人應注意車前狀況，隨時採取必要之安全措施。道路交通安全規則第九十四條第
    三項定有明文。查被告甲○○駕車自應注意上述道路交通安全之規定，且被告甲
    ○○自加油站標示之大安路入口駛出，本應注意是否有車輛自該入口進入加油站
    加油，而應隨時採取必要之安全措施，而依當時路況，雖有車輛停放在其右前方
    道路旁，惟該加油站係開放空間，視線廣闊，此有現場照片在卷可按，並無不能
    注意之情形，竟疏未注意而冒然駛出加油站入口處後，往台北縣新莊市方向行駛
    ，以致肇事，致告訴人乙○○受傷，被告為有過失，自屬無疑。至告訴人因未在
    遵行車道內而逆向行駛（告訴人乙○○於警訊時業已自承肇事時伊時速約二十公
    里以下，有煞車，有打左轉方向燈等語，且從現場照片車輛碰撞損壞之情形、兩
    車之相關位置及機車傾倒之方向等情以觀，應足認告訴人於肇事當時確有逆向行
    駛之事實，告訴人其後以書狀改稱伊當時係將機車熄火後牽至加油站入口云云，
    應係事後臨訟編造之飾詞，並不可採），且亦未注意車前狀況，隨時採取必要之
    安全措施，亦與有過失，然仍不能因告訴人之過失，而解免被告應負之過失傷害
    罪責。又本件經檢察官送台灣省臺北區車輛行車事故鑑定委員會、台灣省車輛行
    車事故覆議鑑定委員會鑑定結果，亦認本件車禍肇事之主因固為告訴人逆向行駛
    ，惟被告仍應負肇事次因之過失責任，亦持相同之見解，有各該委員會九十一年
    八月二十一日北鑑字第九一０九一七號、九十一年十月二十九日府覆字第九一二
    一五六號鑑定意見書各一件在卷可稽，益證被告確有過失，且被告過失之行為，
    核與告訴人所受之傷害間，具有相當因果關係，本件事證明確，被告過失傷害犯
    行，堪以認定。
二、核被告因過失致告訴人受有傷害，所為係犯刑法第二百八十四條第一項前段之過
    失傷害罪。又被告甲○○於肇事後犯罪未發覺前即向警報案自首等情，業據被告
    供述及告訴人陳述一致明確，並有道路交通事故調查報告表載明報案人為被告等
    情無訛，應認被告符合自首之要件，其進而接受本件裁判，為對於未發覺之罪自
    首而受裁判，應依法減輕其刑。爰審酌本件車禍告訴人亦與有過失，及被告過失
    程度之輕重、告訴人所受傷害及被告現仍未與告訴人達成和解賠償、犯罪後之態
    度等一切情狀，量處如主文所示之刑，併諭知易科罰金之折算標準，以資懲儆。
據上論斷，應依刑事訴訟法第二百九十九條第一項前段、刑法第二百八十四條第一項
前段、第四十一條第一項、第六十二條前段，罰金罰鍰提高標準條例第一條前段、第
二條第一項，判決如主文。
本案經檢察官張云綺到庭執行職務。
中      華      民      國      九十二      年      二    月    二十六  日
                              臺灣板橋地方法院刑事第二庭
                                      法  官  林 春 長
右正本證明與原本無異
如不服本判決應於送達後十日內向本院提出上訴狀
                                      書記官  黃 炎 煌
中      華      民      國      九十二      年      二    月    二十七  日
附錄本案論罪科刑法條全文：
刑法第二百八十四條
因過失傷害人者，處六月以下有期徒刑、拘役或五百元以下罰金。致重傷者，處一年
以下有期徒刑、拘役或五百元下罰金。
從事業務之人，因業務上之過失傷害人者，處一年以下有期徒刑、拘役或一千元以下
罰金。致重傷者，處三年以下有期徒刑、拘役或二千元以下罰金。


司法院資訊處製作；財團法人民間司法改革基金會備份。
